Présidence Jacques Chirac: archives électroniques et audiovisuelles (1995-2007)
Archives nationales
- LES SERVICES DE LA PRESIDENCE DE LA REPUBLIQUE, 20150761/1- 20150761/12, 20100563/1- 20100563/128,20110413/1-20110413/582 ,20100564/1- 20100564/7, 20100562/1-20100562/1284
  - Le service audiovisuel, 20100563/1- 20100563/128,20110413/1-20110413/582 ,20100564/1- 20100564/7
    - Enregistrements audio des discours du Président de la République: discours, allocutions, rencontres, conférences de presse, 1995-2007; 20110413/1-20110413/582; 323 bandes magnétiques 1/4 de pouces et 259 CD.
      - 22/03/2002-13/05/2002, 20110413/323
        22/03/2002 MONTERREY: Conférence de presse du Président de la République, à l'issue de la Conférence internationale sur le financement du développement, durée: 00:39:06
        26/03/2002 PALAIS DE L'ELYSEE: Allocution du Président de la République, à l'occasion de la cérémonie de signature du décret de transfert des cendres d'Alexandre DUMAS au Panthéon, durée: 00:06:01
        02/04/2002 PALAIS DE L'ELYSEE: Déclaration à la presse du Président de la République, et de M. Patrick KLUGMAN, Président de l'Union des étudiants juifs de France à l'issue de leur rencontre, perron de l'Elysée, durée: 00:03:40
        08/04/2002 PALAIS DE L'ELYSEE: Déclaration à la presse du Président de la République, à propos de la situation au Proche-Orient, perron de l'Elysée, durée: 00:03:50
        09/04/2002 PARIS: Allocution prononcée par le Président de la République, devant les personnalités musulmanes réunies à la Grande mosquée de Paris, durée: 00:16:13
        01/05/2002 PALAIS DE L'ELYSEE: Allocution du Président de la République, à l'occasion de la présentation du muguet par la Semmaris, durée: 00:08:59
        08/05/2002 PALAIS DE L'ELYSEE: Déclaration à la presse de M. Jacques CHIRAC, Président de la République, à la suite de l'attentat survenu à Karachi, sur le perron de l'Elysée, durée: 00:01:44
        13/05/2002 CHERBOURG: Allocution du, Président de la République, lors de la cérémonie d'hommage national aux victimes de l'attentat de Karachi, durée: 00:03:41
      - 16/05/2002-26/05/2002, 20110413/324
        16/05/02 FRANCE: PALAIS DE L'ELYSEE: Cérémonie d'investiture du Président de la République par le Conseil Constitutionnel, durée: 00:10:33
        17/05/02 ESPAGNE: MADRID: Conférence de presse du Président de la République, à l'issue du Sommet Union européenne / Amérique latine et Caraïbes. durée: 00:34:37
        26/05/02 FRANCE: PALAIS DE L'ELYSEE: Conférence de presse conjointe du Président de la République, et de M. George Walker BUSH, Président des États-Unis d'Amérique, à l'issue de leur entretien, durée: 00:32:29
      - 27/05/2002-05/06/2002, 20110413/325
        27/05/02 FRANCE: Ste Mère Eglise, Cérémonie de commémoration du "Memorial Day" américain par MM. CHIRAC et M. George Walker BUSH, Président des États-Unis d'Amérique.
        27/05/02 FRANCE: PALAIS DE L'ELYSEE: Point presse de MM. CHIRAC et M. Gerhard SCHROEDER, Chancelier de la République fédérale d'Allemagne à l'issue d'un dîner informel Franco-Allemand.
        28/05/02 ITALIE: ROME :Conférence de presse du Président de la République, à l'issue du Sommet OTAN-Russie.
        30/05/02 FRANCE: CHATEAUROUX: Discours en mairie due Président de la République à l'occasion de sa visite à CHATEAUROUX
        05/06/02 FRANCE: PALAIS DE L'ELYSEE: Interview du le Président de la République par E lise LUCET dans le salon des portraits pour le journal télévisé de France 3 - 1°PARTIE
      - 05/06/2002-26/06/2002, 20110413/326
        05/06/02 FRANCE: PALAIS DE L'ELYSEE: Interview du le Président de la République par E lise LUCET dans le salon des portraits pour le journal télévisé de France 3 - 2ème PARTIE durée :00:04:13
        06/06/02 FRANCE: PALAIS DE L'ELYSEE: Remise de la médaille commémorative du bicentenaire de la légion d'honneur à Monsieur le Président de la République par le Général DOUIN, durée: 00:03:34
        18/06/02 FRANCE: PALAIS DE L'ELYSEE: Point presse de MM. CHIRAC et M. Jose Maria AZNAR, Président du gouvernement espagnol et Président en exercice du Conseil de l'Union européenne, dans le cadre de la tournée de fin de présidence européenne en vue du sommet de SEVILLE, durée 00:12:07
        19/06/02 FRANCE: PALAIS DE L'ELYSEE: Point presse de MM. CHIRAC et BLAIR à l'issue d'un dîner Franco-Britannique pour la préparation du sommet de SEVILLE, durée 00:10:19
        20/06/02 FRANCE: PALAIS DE L'ELYSEE: Entretien du Président de la République avec le chanteur BONO du groupe irlandais U2 pour la dette des pays pauvres, durée 00:06:40
        22/06/02ESPAGNE: SEVILLE: Conférence de presse à l'issue du sommet européen de SEVILLE marquant la fin de la présidence de l'union européenne de l'Espagne, durée: 00:20:19
        26/06/02 CANADA: KANANASKIS: Conférence de presse intermédiaire du Président de la République lors du sommet du G8 (Vidéo-conférence), durée: 00:11:23
      - 27/06/2002-09/07/2002, 20110413/327
        27/06/02 CANADA:CALGARY: Conférence de presse du Président de la République pour la clôture du sommet du G8, durée: 00:40:10
        01/07/02 FRANCE :TOULON: Discours du Président de la République sur le porte-avions Charles de Gaulle à l'occasion de son retour à l'arsenal de Toulon, durée :00:08:30
        09/07/02 FRANCE: PALAIS DE L'ELYSEE: Remise de Décoration collective dans la salle des Fêtes, durée: 00:28:07
      - 13/07/2002-14/07/2002, 20110413/328
        13/07/02 FRANCE: PARIS: Discours du Président de la République lors de la Garden Party du Ministère de la Défense, durée: 00:07:48
        14/07/02 FRANCE: PALAIS DE L'ELYSEE: Entretien du Président de la République avec les présentateurs des journaux télévisés à l'occasion du 14 Juillet, durée: 01:00:17
      - 16/07/2002-18/07/2002, 20110413/329
        16/07/02 FRANCE: TOULOUSE: Discours du Président de la République lors de l'inauguration de la chaine de montage de l'A3XX à l'usine Airbus de Toulouse, durée :00:20:15
        18/07/02 RUSSIE: SOTCHI: enregistrement effectué par le pool en charge des entretiens lors de la rencontre du Président avec le Président de la Fédération de Russie, Vladimir POUTINE, durée: 00:08:25
        18/07/02RUSSIE: SOTCHI: Conférence de presse conjointe à l'issue de la rencontre du Président avec le Président de la Fédération de Russie, Vladimir POUTINE - 1°PARTIE, durée: 00:49:03
      - 18/07/2002-29/08/2002, 20110413/330
        18/07/02 RUSSIE: SOTCHI: Conférence de presse conjointe à l'issue de la rencontre du Président avec le Président de la Fédération de Russie, Vladimir POUTINE - 2°PARTIE, durée 00:03:17
        25/07/02 FRANCE: PALAIS DE L'ELYSEE: Point presse du Président de la République et de M. Hosni MOUBARAK, Président de la République arabe d'égypte à l'issue de leurs entretiens, durée: 00:14:24
        30/07/02 ALLEMAGNE: SCHWERIN: Conférence de presse conjointe du Président de la République, et de M. Gerhard SCHROEDER, Chancelier de la République fédérale d'Allemagne à l'issue des 79es consultations franco-allemandes., durée: 00:32:03
        29/08/02 FRANCE: PALAIS DE L'ELYSEE: Discours du Président de la République devant les ambassadeurs dans la salle des fêtes - 1°PARTIE, durée: 00:27:42
      - 29/08/2002-03/09/2002, 20110413/331
        29/08/02 FRANCE: PALAIS DE L'ELYSEE: Discours du Président de la République devant les ambassadeurs dans la salle des fêtes - 2°PARTIE, durée: 00:11:03
        02/09/02 AFRIQUE DU SUD: JOHANNESBURG: Discours duPrésident de la République lors de la séance plénière du Sommet Mondial sur le Développement Durable (SMDD), durée: 00:10:30
        02/09/02 AFRIQUE DU SUD: JOHANNESBURG: Point Presse informel du Président de la République et de M. BLAIR,Premier ministre du Royaume-Uni de Grande Bretagne et d'Irlande du Nord, lors du SMDD, durée :00:12:50
        02/09/02 AFRIQUE DU SUD:UBUNTU: Discours du Président de la République devant la délégation Française de la Mission ANTARTICA, durée :00:12:29
        02/09/02 AFRIQUE DU SUD:JOHANNESBURG: Point Presse du Président de la République et de M. MANDELA à l'issue de leurs entretiens à la fondation Mandela, durée: 00:05:38
        02/09/02 AFRIQUE DU SUD: JOHANNESBURG: Remise de décoration à la chanteuse Myriam MAKEBA au Lycée Français Jules Verne, durée: 00:07:32
        03/09/02 AFRIQUE DU SUD: JOHANNESBURG: Conférence de presse du Président de la République pour la clôture du SMDD à l'Hôtel Sandton Hilton - 1 ° PARTIE, durée :00:16:35
      - 03/09/2002-14/09/2002, 20110413/332
        03/09/02 AFRIQUE DU SUD: JOHANNESBURG: Conférence de presse du Président de la République pour la clôture du SMDD à l'Hôtel Sandton Hilton - 2 ° PARTIE, durée :00:29:02
        07/09/02 ALLEMAGNE: HANOVRE: Point Presse du Président de la République et de M. SCHROEDER, Chancelier de la République fédérale d'Allemagne, à l'issue du dîner de travail, durée: 00:19:16
        11/09/02 FRANCE:PARIS: Discours du Président de la République à la Résidence de l'ambassade des Etats-Unis pour la commémoration des attentats du 11/09/01, durée: 00:03:08
        12/09/02 FRANCE:PARIS: Discours du Président de la République pour les obsèques du Colonel ROL-TANGUY dans la Cour des Invalides, durée: 00:13:21
        14/09/02FRANCE: PALAIS DE L'ELYSEE: Remise de décoration aux victimes de la tuerie du conseil municipal de Nanterre, durée: 00:14:03
      - 18/09/2002-24/09/2002, 20110413/333
        18/09/02 FRANCE:PARIS: Discours du Président de la République pour les obsèques des 5 pompiers de Neulliy dans la Cour des Invalides, durée :00:06:44
        19/09/02 FRANCE: PALAIS DE L'ELYSEE: Remise du Prix Impérial dans le Jardin d'Hiver, durée :00:08:51
        20/09/02 FRANCE: PALAIS DE L'ELYSEE :Remise de Décoration collective dans la Salle des Fêtes, durée: 00:29:27
        24/09/02 DANEMARK :COPENHAGUE: Conférence de presse à l'issue du Sommet EUROPE / ASIE (ASEM)00:30:11
      - 27/09/2002-06/10/2002, 20110413/334
        27/09/02 FRANCE: PARIS :Mondial de l'automobile, durée :00:20:06
        30/09/02 FRANCE: CREIL: Discours duPrésident de la République, lors de sa visite à la base aérienne 110, durée :00:17:47
        02/10/02 FRANCE: PALAIS DE L'ELYSEE :Déclarations à la presse du Président de la République, et de M. Gerhard SCHROEDER, Chancelier de la République fédérale d'Allemagne sur le perron, durée: 00:15:25
        04/10/02 FRANCE: PALAIS DE L'ELYSEE: Remise de lettre de créance Andorre, durée: 00:04:20
        04/10/02 FRANCE: PALAIS DE L'ELYSEE:Commission des archives constitutionnelles, durée :00:09:33
        06/10/02 FRANCE: MEDAN: Discours à l'occasion du centenaire de la mort d'Emile Zola 1ère partie, durée: 00:10:47
      - 06/10/2002-14/10/2002, 20110413/335
        06/10/02 FRANCE: MEDAN: Discours à l'occasion du centenaire de la mort d'Emile Zola 2ème partie, durée :00:16:32
        14/10/02 FRANCE: TROYES: Discours du Président de la République à l'espace ARGENCE, durée :00:35:10
        14/10/02 FRANCE: PALAIS DE L'ELYSEE: Conférence de Presse conjointe du Président de la République, et de M. Gerhard SCHRÖDER, chancelier de la République fédérale d'Allemagne à l'issue de leur diner de travail, durée :00:20:09
      - 15/10/2002-17/10/2002, 20110413/336
        15/10/02 FRANCE: PALAIS DE L'ELYSEE: Réception donnée en l'honneur d'une délégation de l'Etat de Louisiane des Etats-Unis, durée: 00:10:32
        16/10/02 EGYPTE: ALEXANDRIE: Point de presse conjoint du Président de la République, et de M. Hosni MOUBARAK Président de la République arabe d'Egypte, durée: 00:24:48
        17/10/02 LIBAN: BEYROUTH: Discours du Président devant l'Association Internationale des Maires Francophones, durée: 00:14:50
        17/10/02 LIBAN: BEYROUTH: Discours du Pésident devant le Parlement Libanais, durée: 00:22:41
      - 18/10/2002-20/10/2002, 20110413/337
        18/10/02 LIBAN: BEYROUTH: Discours du Président pour la cérémonie inaugurale du sommmet de la Francophonie, durée 00:21:19
        18/10/02 LIBAN: BEYROUTH: Interview du Président pour TV5 / RFI à l'hotel Phonicia, durée: 00:28:28
        20/10/02 LIBAN: BEYROUTH: Conférence de Presse finale du sommet de la Francophonie au centre de conférence Biel, durée: 00:30:00
      - 20/10/2002-24/10/2002, 20110413/338
        20/10/02 JORDANIE: AMMAN: Réaction du Président sur le réferendum Irlandais pour l'élargissement, durée: 00:00:27
        20/10/02 JORDANIE: AMMAN: CPoint de presse du Président de la République, à l'issue de son déplacement en Syrie et en Jordanie, durée: 00:09:12
        22/10/02 FRANCE: PALAIS DE L'ELYSEE: Point de presse du Président de la République, et de M. Anders Fogh RASMUSSEN, Premier ministre du Danemark, durée: 00:24:56
        22/10/02 FRANCE: PALAIS DE L'ELYSEE: Remise de Décoration collective dans la Salle des Fêtes, durée: 00:31:16
        24/10/02 BELGIQUE: BRUXELLES: Déclarations à la presse du Président de la République, et de M. Gerhard SCHROEDER, Chancelier de la République fédérale d'Allemagne à l'issue de leur entretien, durée: 00:06:40
      - 25/10/2002-28/10/2002, 20110413/339
        25/10/02 BELGIQUE: BRUXELLES: Conférence de presse pour la clôture du sommet Européen, durée: 00:32:46
        28/10/02 FRANCE: BORDEAUX: Intervention du Président de la République lors du 5° Congrés de l'Association Nationale des Conseils d'Enfants et de Jeunes (ANACEJ), durée :00:41:48
      - 28/10/2002-12/11/2002, 20110413/340
        28/10/02 FRANCE: PALAIS DE L'ELYSEE :Toast prononcé par le Président de la République à l'occasion du dîner d'Etat donné en l'honneur du Président de la République socialiste du Vietnam et de Mme TRAN DUC LUONG, durée: 00:11:53
        29/10/02 FRANCE: PARIS: Adieux aux armes du Général KELCHE à l'école militaire, durée: 00:04:55
        07/11/02 ITALIE: ROME: Conférence de presse conjointe du Président de la République, et de M. Silvio BERLUSCONI, Président du Conseil des ministres de la République italienne, durée: 00:33:48
        07/11/02 ITALIE: ROME: Déclarations à la presse du Président de la République, et de M. Carlo Azeglio CIAMPI, Président de la République italienne, durée: 00:13:09
        12/11/02 FRANCE :PARIS: Visite aux armées à l'école d'application du service de santé au Val-de-Grâce, durée: 00:13:42
      - 15/11/2002-18/11/2002, 20110413/341
        15/11/02 FRANCE :PALAIS DE L'ELYSEE: Conférence de Presse de M. le Président de la République et de M. Vincente FOX QUESADA, Président des Etats-Unis du Mexique, dans le salon Napoléon III, durée: 00:20:16
        18/11/02 FRANCE :PALAIS DE L'ELYSEE: Interview de M. le Président de la République donné à une chaine de télévision Tchèque en prévision de la visite du Chef de l'Etat à Prague pour un sommet de l'OTAN, durée: 00:13:49
        18/11/02 FRANCE :PALAIS DE L'ELYSEE: Cérémonie de Remise de Décoration collective dans la Salle des Fêtes, durée: 00:36:00
      - 19/11/2002-22/11/2002, 20110413/342
        19/11/02 FRANCE: DAMMARIE-LES-LYS: Réaction du Président de la République sur le naufrage du pétrolier "PRESTIGE" à l'issue de la réunion discussion sur la Journée de l'Enfant, durée: 00:03:48
        20/11/02 REPUBLIQUE TCHEQUE: PRAGUE: Allocution du Président de la République à l'occasion du diner au château de Prague, durée: 00:08:28
        21/11/02 REPUBLIQUE TCHEQUE: PRAGUE: Allocution du Président de la République à l'occasion de l'ouverture du sommet de l'OTAN, durée: 00:01:20
        22/11/02 REPUBLIQUE TCHEQUE: PRAGUE: Conférence de presse finale du Président de la République à l'issue du sommet de l'OTAN, durée: 00:37:12
      - 23/11/2002-26/11/2002, 20110413/343
        23/11/02 FRANCE: PALAIS DE L'ELYSEE: Conférence de Presse donnée à l'issue de la Conférence de soutien au programme de réformes économique du Liban (Paris II), durée: 00:38:45
        25/11/02 FRANCE: PALAIS DE L'ELYSEE: Point de presse conjoint du Président de la République, et de M. Kofi ANNAN, Secrétaire général de l'Organisation des Nations Unies, à l'issue de leur entretien dans le salon Napoléon III, durée: 00:07:15
        26/11/02 ESPAGNE: MALAGA: Conférence de Presse à l'issue du sommet Hispano-Français de Malaga, durée: 00:27:07
      - 30/11/2002-05/12/2002, 20110413/344
        30/11/02 FRANCE: PARIS: Discours prononcé par Monsieur le Président de la République à l'occasion de l'hommage solennel de la Nation à Alexandre Dumas pour son entrée au Panthéon, durée :00:18:57
        01/12/02 FRANCE: PARIS: Réaction du Président de la République lors de sa visite à l'association AIDES dans les locaux d'Arc-en-ciel à l'occasion de la journée mondiale de lutte contre le SIDA, durée: 00:02:35
        03/12/02 FRANCE :PALAIS DE L'ELYSEE: Allocution du Président de la République à l'occasion de l'installation du Conseil national consultatif des personnes handicapées, durée: 00:24:16
        04/12/02 FRANCE: LORIOL-SUR-DROME: Discours prononcé lors de la cérémonie d'hommage aux sapeurs-pompiers morts en service à Loriol-sur-Drôme, durée: 00:09:08
        05/12/02 FRANCE: PARIS: Discours prononcé lors de l'inauguration du Mémorial national de la guerre d'Algérie et des combats du Maroc et de la Tunisie, durée :00:08:02
      - 05/12/2002-08/12/2002, 20110413/345
        05/12/02 FRANCE: PALAIS DE L'ELYSEE: Conférence de Presse du Président de la République et de M. Anders Fogh RASMUSSEN, Président en exercice de l'Union européenne et Premier ministre du Royaume du Danemark, durée: 00:19:44
        06/12/02 FRANCE: PALAIS DE L'ELYSEE: Remise de Décoration collective dans la Salle des Fêtes, durée: 00:38:15
        08/12/02 FRANCE: PARIS: Discours prononcé pour la clôture des Etats généraux du sport à La Vilette, durée: 00:19:54
      - 13/12/2002-31/12/2002, 20110413/346
        13/12/02 DANEMARK :COPENHAGUE: Conférence de presse finale sommet européen, durée :00:34:44
        20/12/02 FRANCE: PARIS: Inauguration de la place Mohammed V, durée: 00:16:32
        31/12/02 FRANCE: PARIS: Vœux à la nation, durée: 00:08:33
      - 03/01/2003-07/01/2003, 20110413/347
        03/01/03 FRANCE :PARIS: Réaction du Président de la République suite à la marée noire du petrolier "prestige" Elysée salon Napoléon III, durée :00:03:20
        06/01/03 FRANCE :PARIS: Cérémonie des vœux des forces vives de la nation, durée: 00:28:20
        07/01/03 FRANCE :PARIS: Cérémonie de présentation des vœux des armées, durée: 00:17:01
      - 07/01/2003-08/01/2003, 20110413/348
        07/01/03 FRANCE:PARIS: Cérémonie de présentation des vœux du corps diplomatique, durée: 00:39:51
        08/01/03 FRANCE:PARIS: Cérémonie de présentation des vœux des corps constitués, durée: 00:32:26
      - 09/01/2003-11/01/2003, 20110413/349
        09/01/03 FRANCE :PARIS: Cérémonie de presentation des vœux des artisans boulangers patissiers de France, durée: 00:21:10
        10/01/03 FRANCE :PARIS: Audience solennelle de rentrée de la cour de cassation, durée: 00:15:20
        11/01/03 FRANCE: TULLE: Vœux à la municipalité de Tulle (Corrèze), durée: 00:21:56
      - 14/01/2003-17/01/2003, 20110413/350
        14/01/03 FRANCE :PARIS: Point de presse du Président de la République, et de M. Gerhard SCHROEDER, Chancelier de la République fédérale d'Allemagne, durée: 00:24:57
        17/01/03 FRANCE :PARIS: Conférence de presse conjointe du Président de la République, de M. Hans BLIX, Président exécutif de la commission de contrôle de vérification et d'inspection des Nations Unies en Irak et de M. Mohamed EL BARADEI, directeur de l'Agence internationale de l'énergie atomique, durée: 00:34:06
      - 21/01/2003-22/01/2003, 20110413/351
        21/01/03 FRANCE: PALAIS DE L'ELYSEE: Interview télévisée de la chaine franco-allemande ARTE en vue du quarantieme anniversaire du traité de l'Elysée, durée :00:13:10
        22/01/03 FRANCE: PALAIS DE L'ELYSEE :Conférence de presse conjointe du Président de la République, et de M. Gerhard SCHROEDER, Chancelier de la République fédérale d'Allemagne à l'issue du Conseil des ministres franco-allemand, durée: 00:28:47
        22/01/03 FRANCE :VERSAILLES: Discours du Président de la République devant le Congrés et les députés du Bundestag en visite en France, durée :00:31:45
      - 22/01/2003-23/01/2003, 20110413/352
        22/01/03 FRANCE: PALAIS DE L'ELYSEE: Interview télévisée du Président de la République et de Monsieur SCHROEDER pour la chaine France 2 à l'occasion du quarantième anniversaire du traité de l'Elysée, durée: 00:24:46
        23/01/03 ALLEMAGNE: BERLIN: Réunion discussion du Président de la République et de Monsieur SCHROEDER avec des Lycéens à la Chancellerie à BERLIN, durée: 00:48:52
      - 23/01/2003, 20110413/353
        23/01/03 ALLEMAGNE: BERLIN: Réunion discussion du Président de la République et de Monsieur SCHROEDER avec des Lycéens à la Chancellerie à BERLIN, durée :00:43:51
        23/01/03 ALLEMAGNE: BERLIN: Toast prononcé par le Président de la République à l'occasion du déjeuner officiel à la résidence Bellevue à Berlin, durée: 00:08:46
        23/01/03 ALLEMAGNE: BERLIN: Discours de Monsieur le Président de la République à la fondation ADENAUER de Berlin, durée: 00:07:16
        23/01/03 ALLEMAGNE: BERLIN: Discours de Monsieur le Président de la République à l'occasion de l'inauguration de l'ambassade de France à Berlin, durée: 00:06:39
      - 24/01/2003-25/01/2003, 20110413/354
        24/01/03 FRANCE: PALAIS DE L'ELYSEE: Remise de Décoration collective dans la Salle des Fêtes, durée :00:36:12
        25/01/03 FRANCE :PARIS: Discours de Monsieur le Président de la République pour l'ouverture de la séance plénière de la conférence des chefs d'états pour la Côte d'Ivoire au Centre de Conférence Internationale de KLEBER, durée: 00:08:31
        25/01/03 FRANCE: PARIS: Réaction de Monsieur le Président de la République à l'issue de la première journée de la conférence des chefs d'états pour la Côte d'Ivoire, durée: 00:01:30
      - 26/01/2003-29/01/2003, 20110413/355
        26/01/03 FRANCE :PARIS :Conférence de Presse Finale de la conférence des chefs d'états pour la Côte d'Ivoire au Centre de Conférence Internationale de KLEBER, durée :00:48:13
        29/01/03 FRANCE: PALAIS DE L'ELYSEE: Conférence de Presse de Monsieur le Président de la République et de M. Lula DA SILVA, Président de la République fédérative du Brésil à l'issue de leur Déjeuner, durée: 00:22:05
      - 30/01/2003-04/02/2003, 20110413/356
        30/01/03 FRANCE: NANTES: Discours de Monsieur le Président de la République pour les assises Nationales de la charte pour l'environnement à Nantes, durée: 00:28:07
        02/02/03 FRANCE: PARIS: Discours de Monsieur le Président de la République à l'occasion des rencontres internationales de la culture,durée: 00:17:39
        04/02/03 FRANCE: Le TOUQUET: Conférence de presse conjointe du Président de la République, et de M. Anthony Charles Lyton BLAIR, Premier ministre du Royaume-Uni de Grande-Bretagne et d'Irlande du Nord, à l'issue du XXVe Sommet franco-britannique, 1 ère partie, durée :00:30:46
      - 04/02/2003-10/02/2003, 20110413/357
        04/02/03 FRANCE: Le TOUQUET: Conférence de presse conjointe du Président de la République, et de M. Anthony Charles Lyton BLAIR, Premier ministre du Royaume-Uni de Grande-Bretagne et d'Irlande du Nord, à l'issue du XXVe Sommet franco-britannique, 2 ème partie, durée: 00:12:12
        07/02/03 FRANCE: PARIS: Point de presse conjoint du Président de la République et de M. Paavo LIPPONEN, Premier ministre de Finlande, durée :00:18:10
        10/02/03 FRANCE: PARIS: Point de presse conjoint du Président de la République et de Monsieur Vladimir POUTINE, Président de la Fédération de Russie, durée: 00:31:04
      - 10/02/2003-15/02/2003, 20110413/358
        10/02/03 FRANCE: PARIS: Allocution du Président de la République, à l'occasion du dîner État offert en l'honneur du Président de la Fédération de Russie, M. Vladimir Poutine et Mme Ludmila Poutine, durée: 00:19:04